臺灣臺北地方法院交通事件裁定　　　　　　　　　　九十年度交聲字第一三八○號
　　異　議　人
　　即受處分人　乙○○
右列受處分人因違反道路交通管理處罰條例事件，對於臺北市交通事件裁決所中華民
國九十年十一月二十三日所為之處分（原處分案號：北市裁三字第駕裁二二－Ｑ00
000000號），聲明異議，本院裁定如左：
    主      文
異議駁回。
    理      由
一、按汽車駕駛人超車時，有在前車之右側超車情形者，處新臺幣（下同）一千二百
    元以上二千四百元以下罰鍰，道路交通管理處罰條例第四十七條第三款已有明定
    。而汽車駕駛人駕駛汽車違反道路交通管理處罰條例第四十七條第三款規定者，
    除應依該條所規定之罰鍰處罰外，並予記違規點數一點，道路交通管理處罰條例
    第六十三條第一項第一款亦定有明文。
二、本件受處分人即異議人乙○○於民國九十年十月三日凌晨零時五十五分許，駕駛
    車牌號碼Ｈ三–二○○號營業小客車，途經宜蘭縣臺九線公路四城段時，因自前
    車之右側超車，為宜蘭縣警察局保安警察隊警員甲○○以受處分人駕駛汽車有違
    反前揭道路交通管理處罰條例第四十七條第三款（舉發通知單誤載為第四十七條
    第一項第二款，應予更正）規定之行為當場攔停掣單舉發，經將舉發通知單送達
    於受處分人後，受處分人於舉發通知單上所載之應到案日期前向原處分機關提出
    申訴，經原處分機關函請舉發單位調查結果，仍認受處分人有前開違規行為，原
    處分機關乃依道路交通管理處罰條例第四十七條第三款（裁決書贅引第一項，應
    予更正）、第六十三條第一項第一款、違反道路交通管理事件統一裁罰標準表之
    規定，於九十年十一月二十三日裁處受處分人罰鍰一千二百元，並記違規點數一
    點。
三、訊據受處分人乙○○固不否認於前揭時間有駕駛車牌號碼Ｈ三–二○○號營業小
    客車行經上開路段之事實，惟矢口否認有何違規行為，辯稱：該路段人車很少，
    伊不僅沒有超車，甚至根本沒有車可以讓伊超車云云。然查，受處分人駕駛汽車
    於前揭時地違規自前車右側超車等情，業據證人即目睹受處分人駕駛汽車違規行
    駛之警員甲○○於本院九十一年一月二十三日調查時，以具結擔保其供述之真實
    性，並在負擔偽證罪之處罰心理下證稱：受處分人超車的路段係在礁溪到宜蘭之
    間，屬臺九線公路四城段，是通往宜蘭的主要道路，當時伊開巡邏車跟在受處分
    人的車後面，受處分人先超過一輛計程車，又超過一輛自用小客車，都是由前車
    之右側超車，受處分人超過第二輛車後經過三百公尺左右，伊始將其攔下等語。
    按證人甲○○乃為原處分機關所認定受處分人有前開駕駛汽車違規行為之原證人
    ，其並到庭在本院法官面前以言詞供述本件訴訟上之待證事實–即受處分人有前
    開違規事實，本院由其上述證述已得有受處分人確有上開違規行為之心證，且於
    本件卷存證據資料內並無任何積極證據足以證明證人甲○○上開證詞係屬虛偽，
    亦無足以令人顯信甲○○之證述為不可採之品性證據或前科證據存在，本院自不
    得僅以證人係本件開單告發之員警而全盤抹煞其在訴訟上所具有之原證人資格，
    而受處分人復無舉出或聲請本院調查任何對其有利之證據，以使本院對證人所供
    述受處分人違規之行為產生任何合理之懷疑，況且交通警察掣單舉發違反道路交
    通管理處罰條例所列之違規事實，本質上為行政處分，係公務員基於職務上之權
    力，依法就特定之具體事件所為之具公法上效果之單方面行政行為，基於公務員
    為公法上行為具有公信力之原則，該行政行為當可被推定為真正，其據以依法處
    分之事實認定亦為正確無誤。從而本件異議人既未能提出證據以資證明其無違規
    行為，其雖以前開情詞為辯，尚難認為可採，本件事證明確，受處分人有上述違
    規行為洵堪認定。
四、綜上所述，受處分人確有駕駛汽車自前車右側超車之違規行為，從而原處分機關
    依前揭道路交通管理處罰條例第四十七條第三款、第六十三條第一項第一款、違
    反道路交通管理事件統一裁罰標準表之規定，裁處受處分人罰鍰一千二百元，並
    記違規點數一點，核無違誤，本件受處分人之異議為無理由，自應將其異議駁回
    。
據上論斷，應依道路交通案件處理辦法第十九條，裁定如主文。
中      華      民      國    九十一    年      七      月    二十九    日
                                      臺灣臺北地方法院交通法庭
                                          法  官  張  江  澤
右正本證明與原本無異。
如不服本裁定應於送達後五日內向本院提出抗告狀。
                                          書記官  石  幸  代
中      華      民      國    九十一    年      七      月    三十一    日
